【裁判字號】    92,易緝,13
【裁判日期】    920530
【裁判案由】    毒品危害防制條例
【裁判全文】
臺灣宜蘭地方法院刑事判決                          九十二年度易緝字第一三號
    公  訴  人  臺灣宜蘭地方法院檢察署檢察官
    被      告  甲○○原名黃.
右列被告因毒品危害防制條例案件，經檢察官提起公訴（九十一年度偵字第六八二號
）及移
    主  文
甲○○連續施用第二級毒品，累犯，處有期徒刑柒月。
    事  實
一、甲○○曾於民國（下同）八十八年間因持有第二級毒品安非他命案件，經本院於
    八十八年三月二十二日以八十八年羅簡字第五二號判決有期徒刑五月，如易科罰
    金以三百元折算一日確定；又於八十八年間因施用第二級毒品安非他命案件，於
    八十八年五月十日以八十八年度易字第一０三號判決判處有期徒刑四月，如易科
    罰金以三百元折算一日，並經定其應執行刑為有期徒刑七月，如易科罰金以三百
    元算一日，於八十八年六月二十二日入監執行，至八十八年九月十三日因徒刑易
    科罰金執行完畢出監（起訴書誤載為八十九年七月二十四日執行完畢），詎其仍
    不知悔改。於八十七年間因施用安非他命案件，經觀察、勒戒後，認無繼續施用
    毒品之傾向，由本院於八十七年七月三十一日以八十七年度易字第二四四號判決
    免刑確定；又於八十八年間因施用安非他命案件，經觀察、勒戒後，認有繼續施
    用毒品之傾向，由臺灣宜蘭地方法院檢察署檢察官聲請強制戒治並提起公訴，經
    本院於八十八年四月二十二日以八十八年度易字第一０三號判處有期徒刑四月確
    定；復於九十年間因施用安非他命案件，經臺灣宜蘭地方法院檢察署檢察官聲請
    強制戒治，並以九十年度毒偵字第六０四號提起公訴，由本院於九十年九月七日
    ，以九十年度羅簡字第一三三號判決有期徒刑六月確定，惟其另於入監執行上開
    強制戒治前之九十年三月七日採尿前回溯二十四小時內某時，在不詳處所施用第
    一級毒品海洛因，並由臺灣宜蘭地方法院檢察署檢察官以九十年度毒偵字第一０
    六三號提起公訴，經本院以九十年度訴字第三０九號判處有期徒刑七月確定，而
    其於九十年十一月二十四日起執行上開強制戒治屆滿三月後，由本院以九十一年
    度毒聲第三六八號裁定停止戒治，所餘期間付保護管束，其保護管束期間為九十
    一年七月三日至同年十一月二十三日止；詎甲○○於保護管束期間內猶不知警惕
    ，復基於概括之犯意，於九十一年七月三十日或二十九日某時，在某公共廁所（
    起訴書記載八月二日下午二時許回溯九十六小時內之某時，在不詳處所），以將
    二級毒品安非他命置入自製之玻璃球內，在下方以火烘烤再吸取安非他命霧化產
    生白煙之方式，施用第二級毒品安非他命一次，嗣於九十一年八月二日至臺灣宜
    蘭地方法院檢察署檢察官觀護人室接受定期採尿檢驗，始查悉上情。甲○○又於
    九十二年三月二十七日某時，在宜蘭縣五結鄉○○○路三十四之五號雅邦民宿六
    一一號房內，以將二級毒品安非他命置入自製之玻璃球內，在下方以火烘烤再吸
    取安非他命霧化產生白煙之方式，施用第二級毒品安非他命一次。嗣於九十二年
    三月二十九日凌晨三時許，在宜蘭縣五結鄉○○○路三十四之五號雅邦民宿內為
    警查獲。至甲○○施用安非他命所用之玻璃球於施用後即已丟棄滅失而均不存在
    。
二、案經臺灣宜蘭地方法院檢察署觀護人室簽分暨宜蘭縣警察局羅東分局報請由臺灣
    宜蘭地方法院檢察署檢察官偵查起訴及移送併辦。
    理  由
一、訊據被告甲○○對右揭事實坦承不諱，而被告於九十一年八月二日下午二時許至
    臺灣宜蘭地方法院檢察署觀護人報到執行保護管束所採集之尿液，經送請臺灣尖
    端先進生技醫藥股份有限公司以酵素免疫法及氣相層析質譜議法檢驗結果，確呈
    甲基安非他命陽性反應，有臺灣尖端先進生技醫藥股份有限公司濫用藥物檢驗中
    心濫用藥物檢驗報告一紙附卷可稽；又被告於九十二年三月二十九日上午三時許
    為警查獲後，經警於同日上午九時十分許採集其尿液送請慈濟大學濫用藥物檢驗
    中心鑑定之結果，呈安非他命陽性反應，有該中心出具之檢驗總表二紙在卷可佐
    ，而人體吸食安非他命經尿液排出之時間，依吸食量多寡、人體代謝功能、吸食
    者之年齡及性別有所差異，惟一般而言，吸食者在九十六小時內所排出之尿液均
    有可能被檢出，此經法務部調查局證實，並有行政院衛生署藥物食品檢驗局八十
    一年二月八日（八一）藥檢壹字第ＯＯ一一五六號函可參，足見被告之自白核與
    事實相符，應非虛詞，足堪採信。另被告於八十七年間因施用安非他命案件，經
    觀察、勒戒後，認無繼續施用毒品之傾向，由本院於八十七年七月三十一日以八
    十七年度易字第二四四號判決免刑確定；於八十八年間因施用安非他命案件，經
    觀察、勒戒後，認有繼續施用毒品之傾向，由臺灣宜蘭地方法院檢察署檢察官聲
    請強制戒治並提起公訴，經本院於八十八年四月二十二日以八十八年度易字第一
    ０三號判處有期徒刑四月確定；復於九十年間因施用安非他命案件，經檢察官聲
    請強制戒治並提起公訴，由本院於九十年九月七日以九十年度羅簡字第一三三號
    判決有期徒刑六月確定，又因施用第一級毒品海洛因，由檢察官以九十年度毒偵
    字第一０六三號提起公訴，經本院以九十年度訴字第三０九號判處有期徒刑七月
    確定，有上開聲請簡易判決處刑書、起訴書、判決書、本署刑案資料查註紀錄表
    、全國施用毒品案件紀錄表、法務部全國檢察官線上查詢刑案人犯在監所最新資
    料報表各一份在卷可憑，是被告三犯以上施用毒品之犯行堪以認定，應予依法論
    科。
二、核被告所為，係犯毒品危害防制條例第十條第二項之罪。而其施用毒品前持有第
    二級毒品之低度行為，業已分別為施用毒品之高度行為所吸收，均不另論罪。其
    先後二次施用安非他命之犯行，時間緊接，方法相同，係觸犯構成要件相同之罪
    ，顯均係基於概括犯意為之，應依刑法第五十六條連續犯之規定論以一罪，並依
    法加重其刑。本件公訴人雖僅就被告於九十一年八月二日下午二時許往前回溯九
    十六小時內某時內，施用安非他命乙次之犯行提起公訴，未及於其餘犯行，然檢
    察官就犯罪事實一部起訴者，其效力及於全部，本件被告於上開時間外之九十二
    年三月二十七日施用安非他命之犯行，與前揭論罪科刑之部分，有連續犯之關係
    ，且業經檢察官移送併辦，本院自應就屬於裁判上一罪之其餘施用毒品犯行部分
    一併加以裁判。再被告有如事實欄所載之論罪科刑執行情形，有臺灣高等法院檢
    察署刑案紀錄簡覆表及臺灣高等法院被告全國前案紀錄表在卷可憑，被告於五年
    內再犯有期徒刑以上之本罪，為累犯，應依法加重其刑，並依法遞加重其刑。爰
    審酌被告施用毒品對個人身心戕害甚鉅，及被告歷經毒品危害防制條例觀察勒戒
    之先行程序助其戒除毒癮後，不啻未見成效，竟再犯本件施用第二級毒品之罪，
    顯見其已無法依憑己力拔除毒癮，實處以六個月以上刑期予以隔離之必要，方得
    為其遠離毒害，惟念其坦承犯行態度良好及其所為對社會所生危害等一切情狀，
    量處如主文所示之刑，以資懲儆。
據上論斷，應依刑事訴訟法第二百九十九條第一項前段，毒品危害防制條例第十條第
二項，刑法第十一條前段、第五十六條、第四十七條，判決如主文。
本案經檢察官張鳳清到庭執行職務
中    華    民    國      九十二      年      五      月      三十    日
                                        臺灣宜蘭地方法院刑事第二庭
                                            法  官  林  惠  玲
右正本證明與原本無異。
如不服本判決，應於判決送達後十日內，向本院提出上訴狀(應附繕本)。
                                            書記官  吳  慧  芳
中    華    民    國      九十二      年      六      月       二     日
附錄法條：
毒品危害防制條例第十條第二項
施用第二級毒品者，處三年以下有期徒刑。


司法院資訊處製作；財團法人民間司法改革基金會備份。
